臺灣臺南地方法院刑事判決　　　　　　　 94年度易字第508號
公　訴　人　臺灣臺南地方法院檢察署檢察官
被　　　告　乙○○
　　　　　　　　　　現於臺灣東成技能訓練所
上列被告因竊盜等案件，經檢察官提起公訴（94年度偵字第6235號）
，本院判決如下：
    主  文
乙○○於夜間侵入住宅竊盜，累犯，處有期徒刑拾月。
    事  實
一、乙○○曾有多次犯罪前科，最近一次於民國九十二年十月間
    ，因傷害案件經本院以九十二年度南簡字第三六九號判處有
    期徒刑七月確定，與他案合併定執行刑後，於九十四年一月
    三十一日執行完畢。仍不思警惕，基於為自己不法所有之意
    圖，於九十四年二月二十二日凌一時二十分許之夜間，侵入
    其鄰居之台南縣仁德鄉仁和村仁和一五０號丁○○住宅內，
    先在客廳處竊取丁○○外褲內皮夾中之現金新台幣（下同）
    一千八百元，繼而進入丁○○之父親臥室內，趁賈父睡覺時
    竊取賈父之長褲內所裝之財物現金三千八百元及鑰匙一支，
    於搜取褲內財物時，因發出聲響致驚動在客廳睡之丁○○，
    丁○○起身察看，乙○○即持賈父之長褲倉皇逃離。經丁○○報警處理查獲。
二、案經丁○○訴由台南縣警察局歸仁分局移送台灣台南地方法
    院檢察署檢察官偵查起訴。
    理  由
一、訊之被告乙○○矢口否認有上揭侵入被害人丁○○住宅竊盜
    之犯行，辯稱：「我沒有偷，當天我在家看電視，凌晨一點
    三十分，他叫了三聲小高，我不理他，我在家看電視。」等
    語。但查，被告乙○○確有上揭竊盜之事實，業據被害人丁○○於偵查中結證指證明確，並於本院審理中到庭結證稱：
    「94年2月22日凌晨一點多時，被告是進去兩次，我與我父
    親房間在隔壁，第一次我有聽到聲音，我以為是我父親，第
    二次我是聽到走路聲音，我就座起來，我就看到被告拿我爸
    爸的褲子，我喊小偷，被告就拿褲子拔腿逃跑。」、「被告
    是把我褲子丟在院子的椅子上面，是警察到時才發現院子有
    我的褲子。」等情至明。核與其在偵查中所指述之情節相符
    。且證人即當晚前往處理竊案現場之警員丙○○到庭接受詰
    問時，檢察官問：「你是否到被害人的家？」，答「是的，
    我們有到家裡面觀察，也有在圍牆旁觀察。」、檢察官問：
    「你進去看到什們？」，答：「一進去就是客廳及丁○○的
    房間，他爸爸的房間在左手邊。」、檢察官問：「你看圍牆
    有何特徵情形？」答：「有褲子放在輪椅上，院子靠近門有
    輪椅，有一條褲子放在輪椅墊子上。」。又據本院訊之「你
    是如何到現場的？」答：「被害人報案的，是線上巡邏通知
    我們的。」、訊之：「你們到現場，被害人如何說？」答：
    「被害人說他再睡覺，他父親在房間內睡覺，被害人說他有
    聽到樹葉的聲音，第二次聽到聲音的時候，他打開燈就看到
    乙○○，我們到現場，被害人有說小偷就是乙○○。」等語
    ，核告訴人丁○○之指訴失竊情節與到場處理之警員丙○○
    所證上述情節相符。參之告訴人與被告亦無怨隙，當不致挾
    怨誣陷。且一般經驗上，常人亦不致無故於半夜報警處理家
    中竊案。是以，本件既經告訴人丁○○指證明確，又經證人
    丙○○親眼目睹相同情節之失竊現場。已可排除無故誣陷之
    合理可能性。本件被告辯顯係卸責之詞，不足採信，事證明
    確，被告犯行堪以認定，應依法論科。
二、核被告所為，係犯刑法第三百二十一條第一項第一款之夜間
    侵入住宅竊盜罪。又被告前於民國九十二年十月間，因傷害
    案件經本院以九十二年度南簡字第三六九號判處有期徒刑七
    月確定，與他案合併定執行刑後，於九十四年一月三十一日
    執行完畢。有台灣台南地方法院檢察署刑案資料查註紀錄表
    在卷可按，其於五年之內再犯本件有期徒刑以上之罪，為累
    犯，應依法加重其刑。爰審酌被告已有犯罪前科之品行、犯
    罪動機、目的、手段、所生之危害及犯罪後未能坦承認錯之
    態度等一切情狀，量處如主文所示之刑。
據上論結，應依刑事訴訟法第299條第1項前段，刑法第321條第1
項第3款、第47條，判決如主文。
本案經檢察官甲○○到庭執行職務。
中　　華　　民　　國　　94　　年　　12　　月　　20　　日
　　　　　　　　　刑事第四庭 審判長法  官  宋明中
                                   法  官  陳欽賢
                                   法　官　朱中和
以上正本證明與原本無異。
如不服本判決應於送達後10日內向本院提出上訴狀。（應附繕本
）
　　　　　　　　　　　  　　　　　書記官　陳著振
中　　華　　民　　國　　94　　年　　12　　月　　21　　日
附錄本案論罪科刑法條全文：
中華民國刑法第321條第1項第3款：
犯竊盜罪而有左列情形之一者，處6月以上、5年以下有期徒刑：
